【裁判字號】    89,台上,5931
【裁判日期】    891005
【裁判案由】    偽造有價證券
【裁判全文】
最高法院刑事判決                              八十九年度台上字第五九三一號
    上   訴   人  台灣高等法院高雄分院檢察署檢察官
    上訴人即被告  甲○○
右上訴人等因被告偽造有價證券案件，不服台灣高等法院高雄分院中華民國八十七年
七月十五日第二審判決（八十七年度上訴字第一二三○號，起訴案號：台灣高雄地方
法院檢察署八十七年度偵字第五○五○號），提起上訴，本院判決如左：
    主  文
原判決撤銷，發回台灣高等法院高雄分院。
甲○○上訴駁回。
    理  由
一關於發回部分（檢察官上訴部分）
本件原判決認定被告甲○○係高雄市○○區○○街三十二號二十樓之二合軒貿易有限
公司（下稱合軒公司）之員工，因其大陸地區配偶之親人生病，需要用錢，為支應該
項急需，竟意圖為自己不法之所有，於民國八十六年九月二十日下午四時許，在該公
司負責人耿聰圻之辦公室，竊取耿聰圻所有付款人世華銀行前金分行、票號ＳＢ00
00000、ＳＢ0000000號空白支票二紙，並同時盜蓋耿聰圻之印章於支票
發票欄上，得手後，放於身上。復意圖供行使之用，基於概括犯意，先於同年月二十
五日下午二時，持該ＳＢ0000000號支票，前往高雄縣鳥松鄉○○路一巷一六
二號侯志忠之倉庫內，在該支票上分別填載發票日期八十六年十二月二十二日、面額
新台幣（下同）十萬元，交付侯志忠借得十萬元。繼於同日某時，持另紙ＳＢ000
0000號支票，前往同鄉○○村○○街二十二號黃秀李處，填載發票日期八十六年
元月十日、面額十七萬三千五百元，透過綽號「阿秀」之人交付黃秀李，向黃秀李調
取現金十七萬三千五百元。嗣耿聰圻發現支票遺失，向銀行掛失止付，其後侯志忠、
黃秀李分持上開支票提示付款時，始為警查獲等情。因而將第一審判決撤銷，改判仍
依牽連犯關係論處被告連續意圖供行使之用，而偽造有價證券罪刑，固非無見。
惟查：由被告上訴或為被告之利益而上訴者，第二審法院不得諭知較重於第一審判決
之刑。但因第一審判決適用法條不當而撤銷之者，不在此限。刑事訴訟法第三百七十
條規定甚明。本件第一審判決以被告連續意圖供行使之用，而偽造有價證券，量處被
告有期徒刑一年六月，經被告不服提起第二審上訴，原審改判竟諭知較重於第一審判
決之刑為有期徒刑一年八月，但未說明其何以諭知較重於第一審判決之刑之理由，自
有理由不備之違誤。檢察官上訴意旨執此指摘原判決不當，非無理由，應認有撤銷發
回更審之原因。
二駁回部分（甲○○上訴部分）
查第三審上訴書狀，應述上訴之理由，其未述者，得於提起上訴後十日內補提理
由書於原審法院，已逾上述期間，而於第三審法院未判決前仍未提出上訴理由書狀者
，第三審法院應以判決駁回之，刑事訴訟法第三百八十二條第一項、第三百九十五條
後段規定甚明。本件上訴人即被告甲○○因偽造有價證券案件，不服原審判決，於八
十七年八月七日提起上訴，並未述理由，迄今逾期已久，於本院未判決前仍未提出
，其上訴自非合法，應予駁回。
據上論結，應依刑事訴訟法第三百九十七條、第四百零一條、第三百九十五條後段，
判決如主文。
中      華      民      國    八十九    年      十      月      五      日
                              最高法院刑事第十一庭
                                  審判長法官  莊  登  照
                                        法官  洪  明  輝
                                        法官  蔡  清  遊
                                        法官  黃  一  鑫
                                        法官  林  秀  夫
      右正本證明與原本無異
                                              書  記  官
中      華      民      國    八十九    年      十      月      十二    日


司法院資訊處製作；財團法人民間司法改革基金會備份。
